臺灣高雄地方法院刑事判決　　　　　　　94年度易字第1267號
公　訴　人　臺灣高雄地方法院檢察署檢察官
被　　　告　丙○○
選任辯護人　任進福律師
上列被告因竊盜案件，經檢察官提起公訴（94年度偵字第11826
號），及移送併辦（臺灣屏東地方法院檢察署檢察官94年度偵字
第3137號），被告於本院準備程序為有罪之陳述，經合議庭裁定
由受命法官依簡式審判程序獨任審理，判決如下：
    主  文
丙○○共同連續攜帶兇器毀壞門扇竊盜，累犯，處有期徒刑壹年
。螺絲起子壹支沒收。
    事  實
一、丙○○前因犯竊盜罪，經本院判處有期徒刑1 年6 月確定，
    甫於民國93年1 月30日縮刑期滿執行完畢，詎仍不知悔改，
    竟基於意圖為自己不法所有之概括犯意，連續於：
  (一)93年7 月22日凌晨3 時30分許，以廂型車搭載同具犯意聯絡
    之成年男子「李清玄」（真實姓名、年籍不詳），於行抵位
    於高雄縣大社鄉○○村○○路40之2 號、丁○○經營之「美
    美檳榔攤」後，丙○○即留在廂型車內把風，「李清玄」則
    手持客觀上具危險性而可供兇器使用之螺絲起子1 把（未扣
    案），以之破壞檳榔攤鐵門（毀損部分未據告訴），並進而
    入內竊取電視機1 臺、音響1 組、DVD 1 臺、峰牌香煙5 條
    、大衛杜夫香煙7 條及約新臺幣（下同）5,000 元之現金（
    以上財物合計約為2 萬1,610 元），得手後尚未離去之際，
    為丁○○之姪女黃婷發現有異而前往查看，丙○○見狀旋
    鳴按喇叭示警，並即將「李清玄」一併載離現場。嗣經黃
    婷記下前開箱型車之車牌號碼，並報警循線查獲上情。
  (二)93年8 月間某日日落前，前往位於屏東縣萬丹鄉○○村○○
    路、萬大橋路口「中興家具裝潢總匯」之倉庫，以細長鐵絲
    勾開倉庫門鎖（未破壞門鎖）之方式，入內竊取紫檀木如意
    大班椅2 張、紫檀木大茶几桌1 個、紫檀木小茶几桌1 個及
    紫檀木桌面1 個（以上財物合計約值3 萬7,000 元）。嗣於
    94年4 月30日上午8 時許，為警持搜索票在黃天順位於屏東
    縣泰武鄉佳興村佳興57號之住處查獲上開紫檀木桌椅，始悉
    上情。
二、案經丁○○訴由高雄縣政府警察局仁武分局報請臺灣高雄地
    方法院檢察署檢察官偵查起訴，及臺灣屏東地方法院檢察署
    檢察官移送併辦。
    理  由
一、本件被告丙○○所犯為死刑、無刑徒刑或最輕本刑為3 年以
    上有期徒刑以外之罪，其於準備程序中就被訴犯罪事實，為
    有罪之陳述，經法官告知簡式審判程序之旨，並聽取當事人
    及選任辯護人之意見後，依刑事訴訟法第273 條之1 第1 項
    規定，裁定由受命法官獨任進行簡式審判程序，合先指明。
二、上開犯罪事實，業據被告於本院審理時坦承不諱，且核與證
    人即告訴人丁○○、「中興家具裝潢總匯」代理人甲○○警
    詢時證述之遭竊經過相符，另並經證人黃婷於警詢中證述
    明確，且復有扣押物品目錄表2 份、贓物認領保管收據2 份
    、臺灣屏東地方法院搜索票、查獲現場照片13張附卷可稽。
    足認被告之自白與事實相符，應可採為認定被告有罪之依據
    ，本件事證明確，被告各該竊盜犯行均堪以認定。
三、查被告與「李清玄」共同持以行竊之螺絲起子1 支，業造成
    遭竊檳榔攤之鐵門毀損，業據證人丁○○、黃婷證述屬實
    ，足認該螺絲起子質地堅硬，客觀上堪對人之生命、身體安
    全構成威脅，具有危險性，可供兇器使用，是以被告關於事
    實欄一(一)之犯行，係犯刑法第321 條第1 項第2 、3 款之加
    重竊盜既遂罪；至事實欄一(二)之犯行，乃係犯刑法第320 條
    第1 項之普通竊盜既遂罪。被告就事實欄一(一)之犯行，與「
    李清玄」有犯意聯絡、行為分擔，均應論以共同正犯。被告
    先後所犯各罪，時間緊接，所犯又為基本構成要件相同之罪
    ，顯係基於概括犯意而反覆為之者，為連續犯，應依刑法第
    56條之規定，論以其中情節較重即事實欄一(一)之共同加重竊
    盜既遂罪，並加重其刑。檢察官雖僅就事實欄一(一)之部分起
    訴，惟其餘部分既與已起訴者，有連續犯之裁判上一罪關係
    ，自為原起訴效力所及，本院自得併予審理。又被告曾因犯
    竊盜罪，經本院判處有期徒刑1 年6 月確定，於93年1 月30
    日縮刑期滿執行完畢乙情，有臺灣高等法院被告前案紀錄表
    1 份在卷可按，其於該有期徒刑執行完畢後，5 年內再犯本
    件有期徒刑以上之罪，為累犯，應依刑法第47條之規定加重
    其刑，並遞加之。
四、審酌被告不思以正當途徑賺取所得，一再竊取他人財物，已
    然害及他人財產權益，且其甫於93年1 月間，因竊盜罪執畢
    出監，旋又攜帶兇器再犯本案犯行，顯然欠缺悔悟之意，惟
    念被告業於本院審理中坦承犯行，犯後態度尚可，及被告之
    年齡、生活狀況、智識程度與所竊物品價值等一切情狀，爰
    量處如主文所示之刑。又事實欄一(一)所示之螺絲起子1 支，
    為共同正犯「李清玄」所有供犯罪所用之物，雖未扣案，然
    並無證據顯示業已滅失，應依共犯連帶理論及刑法第38條第
    1 項第2 款、第3 項規定，予以宣告沒收。
據上論斷，依刑事訴訟法第273 條之1 第1 項、第299 條第1 項
前段，刑法第28條、第56條、第321 條第1 項第2 、3 款、第47
條、第38條第1 項第2 款、第3 項，判決如主文。
本案經檢察官乙○○到庭執行職務。
中　　華　　民　　國　　94　　年　　10　　月　　14　　日
                  刑事第十庭  法　官  莊珮吟
以上正本證明與原本無異。
如不服本判決，應於判決送達後10日內，向本院提出上訴狀。
中　　華　　民　　國　　94　　年　　10　　月　　14　　日
                              書記官  蔡妮君
附錄本案所犯法條：
中華民國刑法第321條第1項
犯竊盜罪而有左列情形之一者，處 6 月以上、 5 年以下有期徒刑：
一  於夜間侵入住宅或有人居住之建築物、船艦或隱匿其內而犯之者。
二  毀越門扇、牆垣或其他安全設備而犯之者。
三  攜帶兇器而犯之者。
四  結夥三人以上而犯之者。
五  乘火災、水災或其他災害之際而犯之者。
六  在車站或埠頭而犯之者。
